臺灣高等法院高雄分院民事判決　九十年度上字第二五五號
　　　上　訴　人　　宏穎企業股份有限公司
　　　法定代理人　　乙○○
　　　法定代理人　　甲○○
右當事人間請求損害賠償事件，上訴人對於中華民國九十年六月十四日臺灣高雄地方
法院九十年度訴字第九五一號第一審判決提起上訴，本院判決如左：
    主    文
上訴駁回。
第二審訴訟費用由上訴人負擔。
    事實及理由
一、上訴人主張：訴外人奇貿股份有限公司（下稱奇貿公司）於八十八年十月間向伊
    訂購螺絲一千九百零一萬六千個，因該螺絲頭須作白色噴漆，伊乃將少數螺絲先
    請被上訴人於螺絲頭噴白色漆，完成後以之為樣品交予奇貿公司檢驗，經奇貿公
    司認可後，伊即將全部一千九百零一萬六千個螺絲頭之噴白漆工作，交由被上訴
    人承攬加工，被上訴人陸續完成噴漆後，分次交予上訴人包裝，伊自八十八年十
    二月十日至八十九年三月二十日為止，陸續將螺絲送至碼頭運往奇貿公司指定之
    國外客戶。詎被上訴人加工噴漆之螺絲，竟遭奇貿公司以其國外客戶指該螺絲有
    瑕疵不予接受而退貨並拒絕付款，經伊將上開認可之樣品螺絲及退貨之螺絲送請
    金屬工業研究發展中心，作螺絲油漆膜厚檢測結果，證實該批退貨之螺絲噴漆厚
    度平均僅有原樣品之一半，伊通知被上訴人修補該瑕疵，遭被上訴人拒絕，伊另
    行交由其他廠商拆包、重新以噴砂方式洗漆、電鍍、重新包裝後，再行出售予奇
    貿公司自行噴漆，計支出噴砂、電鍍之修補費用及受有支出退關、海運費、拖櫃
    費、袋裝費等損害共新台幣（下同）六十三萬八千零二十六元，暨伊再將修補後
    之螺絲出售予奇貿公司，損失差價六十萬一千四百三十四元，爰依民法第四百九
    十三條、第四百九十五條之規定，請求被上訴人給付一百零一萬二百零一元，及
    自八十八年十二月二日起至清償日止，按年息百分之五計算之利息，並陳明願供
    擔保請准宣告假執行等語。原審判決上訴人敗訴，上訴人聲明不服，求為廢棄原
    判決，准如上述之請求，並陳明願供擔保請准宣告假執行。
二、被上訴人則以：奇貿公司退貨之瑕疵螺絲，非伊加工噴漆之螺絲，上訴人提出送
    交金屬工業研究發展中心試驗之瑕疵螺絲亦非伊所噴漆。伊加工噴漆之螺絲均經
    上訴人品管人員品質檢驗無瑕疵後，始交貨，倘未符合上訴人要求之品質，即退
    回由伊重新加工，上訴人既於伊交貨時，未告知瑕疵，顯見伊所交付之貨品並無
    瑕疵。又伊於交貨時曾告知該螺絲頭部為噴漆，如以分盤機為機械分袋包裝，會
    導致噴漆剝落，詎上訴人未聽伊之忠告逕自以分盤機為螺絲分袋包裝，致螺絲頭
    噴漆受損，可歸責於上訴人，上訴人之請求實無理由等語，資為抗辯。並聲明駁
    回上訴人之上訴，並陳明如受不利益之判決，請准宣告假執行。
三、上訴人主張訴外人奇貿公司向上訴人訂購螺絲一千九百零一萬六千個，上訴人將
    螺絲頭之噴白漆工作交由被上訴人承攬，被上訴人陸續完成噴漆後，分次交由上
    訴人驗收包裝，被上訴人於八十九年三月二十日完成最後一批螺絲頭加工噴漆後
    已交貨完畢；及上訴人陸續將製造完成之螺絲運至碼頭由奇貿公司指定之報關行
    運往國外客戶，以為交付；嗣奇貿公司以其國外客戶指螺絲有瑕疵不予接受而通
    知退貨之事實，業據提出訂貨單、出貨傳票、出貨單、成品外銷出貨單、奇貿公
    司退貨通知函及退貨憑證等影本附卷可證，並為上訴人所不爭，堪信上訴人此部
    分主張為真實。
四、兩造爭執之事項：
　(一)奇貿公司退貨之螺絲是否為被上訴人加工噴漆之螺絲？
  (二)被上訴人加工噴漆之螺絲有無瑕疵？
五、經查：
  (一)上訴人主張奇貿公司退貨之螺絲為被上訴人加工噴漆之螺絲，為被上訴人所否認
    ，被上訴人即應就此有利於己之事實，負舉證責任。上訴人雖提出奇貿公司通知
    退貨函件及退貨憑證為證，然該函件及憑證，僅能證明奇貿公司有退貨予上訴人
    之事實，並不能證明該退貨之螺絲即係被上訴人所加工交付之螺絲。
　(二)縱認奇貿公司退貨之螺絲係被上訴人加工噴漆之螺絲，惟上訴人仍應舉證證明該
　　螺絲噴漆之瑕疵係被上訴人加工噴漆完成交貨時即存在。查奇貿公司向上訴人退
　　貨所稱之瑕疵，係「螺絲頭噴白漆部分，有粉末、棕色之殘留物及頭部噴漆損傷
　　」，固有上開奇貿公司通知退貨函可稽。惟被上訴人陸續完成噴漆後，係分次交
　　由上訴人驗收，即由上訴人之品管人員就每桶十萬支之螺絲抽驗其中三十支，如
　　抽驗合格即包裝出口，抽驗不合格，該次交貨之整批螺絲退回被上訴人重做；及
　　上訴人驗收合格後，由其以分盤機分袋包裝出口；及系爭貨品係因使用分盤機分
　　袋包裝才產生螺絲頭噴漆受損等情，業據證人即與奇貿公司接洽業務之鄧寶蓮於
　　本院到庭陳證明確。是被上訴人加工噴漆陸續完成之螺絲既經上訴人品管人員進
　　行驗收，如不合格即退回重做，驗收合格即以分盤機分袋包裝出口，則系爭貨品
　　有「螺絲頭噴白漆部分，有粉末、棕色之殘留物及頭部噴漆損傷」之瑕疵，當非
　　於被上訴人加工噴漆完成交付時即存在。又證人鄧寶蓮自承其未與被上訴人接洽
　　，所證：被上訴人未告知不要用分盤機來分袋裝螺絲云云，並不足取。且被上訴
　　人陸續完工交付之螺絲既由上訴人自行分裝，則上訴人對於使用機械分裝產生螺
　　絲頭噴漆受損之事實，自無法委為不知，被上訴人抗辯上訴人未聽其忠告逕自以
　　分盤機為螺絲分袋包裝，致螺絲頭噴漆受損等語，足堪信實。至上訴人另提出金
　　屬工業研究發展中心出具之試驗報告書，載明上訴人送驗之二支螺絲，其油漆膜
　　厚經檢測結果，平均值分別為０．二二mm、０．五mm，主張奇貿公司退貨之螺絲
　　噴漆厚度僅原樣品之一半，被上訴人加工有瑕疵云云，然上開檢測結果為被上訴
　　人所否認，且依奇貿公司退貨通知函之記載，並未指明系爭螺絲有厚度不足之瑕
　　疵，上訴人此部分主張，自無可採。
六、綜上所述，上訴人未能舉證證明奇貿公司退貨之螺絲係被上訴人加工噴漆之螺絲
    及被上訴人加工有瑕疵，是其主張因遭客戶奇貿公司退貨，重新噴砂、電鍍，支
    出修補費用，並受有支出退關、海運費、拖櫃費、袋裝費及再行出售損失差價等
    損害，依民法第四百九十三條、第四百九十五條之規定，請求被上訴人給付一百
    零一萬二百零一元，及自八十八年十二月二日起至清償日止，按年息百分之五計
    算之利息，為無理由，不應准許。原審為上訴人敗訴判決，並駁回其假執行之聲
    請，核無違誤，上訴意旨指摘原判決不當，求予廢棄改判，非有理由，應予駁回
    。又本件事證已臻明確，兩造其餘攻擊防禦方法及上訴人聲請訊問證人蔡宗民以
    證明被上訴人拒絕修復，並訊問證人許裕隆以證明奇貿公司下訂單前，被上訴人
    有派員送交噴白漆之螺絲樣品至奇貿公司，由許裕隆確認等節，於本件判決結果
    不生影響，毋庸逐一論述及調查之必要，併此敘明。
七、據上論結：本件上訴為無理由，依民事訴訟法第四百四十九條第一項、第七十八
    條，判決如主文。
中　　　華　　　民　　　國　　九十一　　年　　　四　　　月　　 十七 　　日
                                   臺灣高等法院高雄分院民事第三庭
~B1審判長法官　張國彬
~B2法　　　官　鄭月霞
~B3法　　　官　徐文祥
右為正本係照原本作成。
不得上訴。
中　　　華　　　民　　　國　　九十一　　年　　　四　　　月　　 十九 　　日
~B法院書記官　黃一秋
                                                                  Ａ
